【裁判字號】    94,訴,3135
【裁判日期】    950208
【裁判案由】    毒品危害防制條例
【裁判全文】
臺灣高雄地方法院刑事判決              94年度訴字第3135號
公  訴  人  臺灣高雄地方法院檢察署檢察官
被      告  乙○○
上列被告因毒品危害防制條例案件，經檢察官提起公訴（94年度
毒偵字第6292號）及移送併辦（94年度毒偵字第7676號），本院
依簡式審判程序，判決如下：
    主  文
乙○○連續施用第一級毒品，處有期徒刑柒月。
    事  實
一、乙○○前於民國90年間因施用毒品案件，經本院以90年度毒
    聲字第4582號裁定令入勒戒處所觀察、勒戒後，因認無繼續
    施用傾向，於90年8 月10日執行完畢釋放，並由臺灣高雄地
    方法院檢察署檢察官於90年8 月8 日以90年度毒偵字第2903
    號案件為不起訴處分確定。惟乙○○仍未能戒絕毒癮，復於
    上開觀察、勒戒執行完畢釋放後之5 年內，基於施用第一級
    毒品海洛因之概括犯意，連續於下列時、地，以將海洛因置
    於針筒內為皮下注射方式，施用第一級毒品海洛因3 次：
（一）94年6 月24日凌晨2 時許，在其友人洪文熙住處（確實地
      點不詳），施用第一級毒品海洛因1 次。嗣於94年6 月24
      日上午10時30分許，為警持搜索票至高雄市○○區○○路
      130 巷4 號乙○○住處進行搜索，經其同意採集乙○○尿
      液送驗結果，呈第一級毒品海洛因代謝物嗎啡陽性反應而
      悉上情。
（二）94年8 月9 日上午10時40分許，回溯24小時內某時，在不
      詳地點施用第一級毒品海洛因1 次。警方係於同年7 月20
      日下午4 時40分許，持搜索票在其高雄市三民區○○○路
      919 之6 號7 樓住處查獲，並扣得殘留甲基安非他命之殘
      渣袋4 只、吸管勺1 支、吸食器1 組等物，經警通知，其
      於94年8 月9 日到案說明，並於上開時間經其同意採集尿
      液送驗，呈嗎啡陽性反應，始悉上情。
（三）95年1 月4 日上午10時許，在不詳友人住處，於多位不詳
      友人以吸食煙霧之方式施用海洛因時，在場間接吸食大量
      煙霧而施用第一級毒品海洛因1 次，嗣因通緝經警於95年
      1 月6 日查緝到案，經其同意採集尿液送驗結果，呈嗎啡
      陽性反應，始知上情。
二、案經高雄市政府警察局移送及高雄市政府警察局鹽埕分局報
    告臺灣高雄地方法院檢察署檢察官偵查起訴及移送併辦。
    理  由
一、本件被告乙○○所犯係死刑、無期徒刑、最輕本刑為3 年以
    上有期徒刑以外之罪，其於準備程序就前揭被訴事實為有罪
    之陳述，經受命法官告知簡式審判程序之旨，並聽取其與公
    訴人之意見後，本院認無不得或不宜改依簡式審判程序進行
    之情形，爰依刑事訴訟法第273 條之1 第1 項規定，裁定由
    受命法官獨任進行簡式審判程序。
二、上揭事實，被告於本院審理時均已坦承不諱，且被告於94年
     6月24日上午11時45分許、同年8 月9日上午10 時40分許及
    95年1 月6 日下午2 時30分許為警查獲後，經其同意親自排
    放尿液並於瓶口捺印、封緘確認後送驗結果，均呈嗎啡陽性
    反應，分別有高雄市政府警察局刑警大隊偵三隊八分隊偵辦
    毒品案件尿液採證代碼對照表（被告尿液代碼L8-9461 號）
    、高雄市立凱旋醫院94年7 月4 日出具之報告編號00000000
    號濫用藥物尿液檢驗報告；高雄市政府警察局鹽埕分局毒品
    尿液編號姓名對照表（編號B130）、高雄市立凱旋醫院94年
    9 月5 日出具之報告編號A00000000 號濫用藥物尿液檢驗報
    告；高雄市政府警察局三民第二分局濫用藥物尿液檢體監管
    記錄表（檢體編號H-005）、 高雄市立凱旋醫院95年1 月16
    日出具之報告編號A00000 000號濫用藥物尿液檢驗報告各1
    紙附卷可憑，堪認被告自白與事實相符。
三、按海洛因為毒品危害防制條例第2 條第2 項第1 款所稱之第
    一級毒品，不得施用、持有。次按犯毒品危害防制條例第10
    條施用第一、二級毒品之罪者，檢察官應聲請法院裁定，令
    被告入勒戒處所觀察、勒戒，經觀察、勒戒後，檢察官依據
    勒戒處分之陳報，認受觀察、勒戒人無繼續施用毒品傾向者
    ，應即釋放，並為不起訴之處分；認受觀察、勒戒人有繼續
    施用毒品之傾向者，檢察官應聲請法院裁定令入戒治處所施
    以強制戒治，其期間為6 個月以上，至無繼續強制戒治之必
    要為止，但最長不得逾1 年，強制戒治期滿，應即釋放，由
    檢察官為不起訴之處分。觀察、勒戒或強制戒治執行完畢釋
    放後，5 年內再犯第10條之罪者，應依一般刑事訴訟程序予
    以起訴論罪科刑，此觀諸毒品危害防制條例第20條第1 項、
    第2 項、第23條第1 項、第2 項規定自明。本件被告前因施
    用毒品案件，經本院裁定送觀察、勒戒後，於90年8 月10日
    執行完畢釋放，並經檢察官以90年度毒偵字第2903號案件為
    不起訴處分確定，業如上述，此有臺灣高等法院被告前案紀
    錄表在卷可稽，其於觀察、勒戒執行完畢釋放後5 年內，再
    犯本件施用毒品之罪，事證明確，自應依法論科。
四、核被告所為，係犯毒品危害防制條例第10條第1 項之施用第
    一級毒品罪。其持有毒品進而施用，持有之低度行為應為施
    用之高度行為所吸收，不另論罪。被告先後多次施用第一級
    毒品之犯行，時間緊接，方法相同，觸犯構成要件相同之罪
    名，顯係基於概括犯意反覆為之，為連續犯，應依刑法第56
    條之規定論以一罪，並加重其刑。移送併辦部分既與起訴書
    所載犯行有連續犯之裁判上一罪關係，依審判不可分原則，
    為起訴效力所及，自應併予審理，附此敘明。審酌被告因施
    用毒品經送觀察、勒戒執行完畢釋放後，仍未能戒絕毒癮，
    又多次施用毒品，顯見其改過意念不堅，惟被告於犯罪後雖
    否認在先，但嗣後已坦承犯行，非無悔意，且施用毒品本質
    上乃自我戕害行為，對他人無積極侵害性及被告工作為臨時
    工、離婚、育有2 名子女等一切情狀，量處如主文所示之刑
    。事實欄一、（二）之扣案物品為被告施用甲基非他命之用
    ，業經被告陳明在卷，與本案既無直接關連性，爰不予宣告
    沒收，併此敘明。
據上論斷，應依刑事訴訟法第273 條之1 第1 項、第284 條之1
、第299 條第1 項前段，毒品危害防制條例第10條第1 項，刑法
第11條、第56條，判決如主文。
本案經檢察官甲○○到庭執行職務。
中    華    民    國    95    年    2     月    8     日
                  鳳山刑事第2 庭    法  官  李嘉益
以上正本證明與原本無異。
如不服本判決，應於收受送達後10日內向本院提出上訴書狀。
中    華    民    國    95    年    2     月    8     日
                                    書記官  呂怜勳
附錄本案論罪科刑法條：
毒品危害防制條例第10條
  施用第一級毒品者，處 6 月以上 5 年以下有期徒刑。
  施用第二級毒品者，處 3 年以下有期徒刑。


司法院資訊處製作；財團法人民間司法改革基金會備份。
